【裁判字號】    95,訴,256
【裁判日期】    950331
【裁判案由】    偽造貨幣
【裁判全文】
臺灣板橋地方法院刑事判決               95年度訴字第256號
公  訴  人  臺灣板橋地方法院檢察署檢察官
被      告  甲○○
                    （現另案於臺灣臺北戒治所戒治中）
指定辯護人  本院公設辯護人黃青慧
上列被告因偽造貨幣案件，經檢察官提起公訴（九十四年度偵字
第二○六一四號），本院判決如下：
    主  文
甲○○意圖供行使之用而收集偽造之通用紙幣，累犯，處有期徒
刑年貳月。扣案之偽造通用紙幣肆張（號碼ＬＭ５６４２４２
ＸＱ貳張、無號碼貳張）均沒收。
    事  實
一、甲○○曾因搶奪案件，經臺灣高等法院以九十二年度上訴字
    第三七八八號判決判處有期徒刑一年五月確定，甫於民國九
    十三年十二月七日執行完畢（構成累犯）。竟不知悔改，於
    九十四年十一月二十六日十時許，在臺北縣土城市○○路○
    段三一三巷口，因積欠真實姓名年籍不詳，綽號「黑狗」之
    成年男子債務，恐遭暴力追討債務，與其友人真實姓名年籍
    不詳，綽號「阿平」之成年男子商談如何避免遭該綽號「黑
    狗」之成年男子暴力討債，然因甲○○資力有限，遂接受該
    綽號「阿平」之成年男子提議，欲以偽造通用紙幣（以下簡
    稱偽鈔）與真鈔混雜後清償債務，其明知該綽號「阿平」之
    成年男子所交付面額為新臺幣（下同）一千元之紙幣為偽鈔
    ，竟意圖供行使之用，收集四張千元偽鈔（號碼為ＬＭ５６
    ４２４２ＸＱ二張，無號碼二張），甲○○並放置於其男用
    皮夾內隨身攜帶，欲與真鈔混雜後清償債務行使之，嗣於同
    日十五時三十分許，為警在臺北縣土城市○○路○段三一三
    巷口臨檢查獲，扣得面額一千元之上開偽鈔四張。
二、案經臺北縣政府警察局土城分局報請臺灣板橋地方法院檢察
    署檢察官偵查起訴。
    理  由
一、訊據被告甲○○對於上揭犯罪事實坦承不諱，辯護人為被告
    辯稱，被告持有偽鈔時間甚短、數量有限、對社會危害程度
    有限，因一時失慮收集偽鈔，然被告犯罪情節輕微，科以法
    定本刑仍嫌過重，情輕法重，請依刑法第五十九條規定酌予
    減輕其刑等語。查，扣案之面額新臺幣一千元之偽鈔四張，
    均以彩色噴墨方式仿印，無凹版印紋凸起效果，紙張非鈔券
    紙，水印以灰色墨在紙張背面仿製，左下角面額數字以亮光
    物質仿折光變色油墨；號碼ＬＭ５６４２４２ＸＱ其中一張
    安全線以抽離自真鈔一百元券之折光變色安全線，將其切割
    後再黏貼於偽鈔正面仿鈔券正面五段裸露部分，其餘三張偽
    鈔安全線均以燙印箔膜（含面額數字），仿鈔券正面五段裸
    露部分，均屬偽造，有中央印製廠九十四年十二月十三日中
    印發字第○九四○○○五一一四號函在卷可參。該四張面額
    一千元之偽鈔，紙質甚為粗糙，其中二張號碼相同，其餘二
    張無號碼，且四張顏色均有不同，與真鈔出入甚大，被告於
    收受之際顯然知悉為偽鈔無訛，足見被告自白核與事實相符
    。被告犯行洵堪認定，應依法論科。
二、核被告甲○○所為，係犯刑法第一百九十六條第一項之意圖
    供行使之用收集偽造通用紙幣罪。被告曾因搶奪案件，經臺
    灣高等法院以九十二年度上訴字第三七八八號判決判處有期
    徒刑一年五月確定，甫於九十三年十二月七日執行完畢，有
    臺灣高等法院被告前案紀錄表一份在卷可按，其於受有期徒
    刑執行完畢五年以內再犯本件有期徒刑以上之罪，為累犯，
    依刑法第四十七條加重其刑。按刑法第五十九條所謂「犯罪
    之情狀可憫恕者」，係指犯罪之情狀，在客觀上足以引起一
    般之同情，認為即使宣告法定最低度刑期，猶嫌過重者，即
    有其適用，最高法院五十六年度臺上字第二五一四號判決意
    旨可資參照。辯護人雖稱被告犯罪情節輕微，對社會危害尚
    非嚴重，請求酌減其刑云云。然有鑑於現今流通偽鈔甚多，
    一般民眾於收受通用紙幣時，莫不謹慎小心，再三檢查，深
    怕收受偽鈔遭受損失，一般店家甚至購買驗鈔機、驗鈔筆等
    工具因應，已影響民眾之日常生活，偽鈔之流通對於社會金
    融秩序所造成之危害非淺，審視被告犯罪之原因與環境，在
    客觀上並未足以引起一般同情，而顯然可憫，本院認為無刑
    法第五十九條所規定之情狀，不予酌減。爰審酌被告素行不
    佳、意圖供行使之用而收集偽鈔，持有時間甚短、偽鈔數量
    僅有四張，影響金融秩序情狀尚非嚴重，及犯後坦承犯行已
    知反省等一切情狀，量處如主文所之刑。扣案之偽鈔四張（
    號碼ＬＭ５６４２４２ＸＱ二張、無號碼二張），不問屬於
    犯人與否，均應依刑法第二百條之規定宣告沒收。
據上論斷，應依刑事訴訟法第二百九十九條第一項前段，刑法第
一百九十六條第一項、第四十七條、第二百條，罰金罰鍰提高標
準條例第一條前段，判決如主文。
本案經檢察官朱立豪到庭執行職務。
中    華    民    國    95    年    3     月    31    日
                  刑事第十七庭審判長法  官  張江澤
                                    法  官  王綽光
                                    法  官  絲鈺雲
以上正本證明與原本無異
如不服本判決應於送達後10日內向本院提出上訴狀
                                    書記官  蔡美如
中    華    民    國    95    年    4     月    3     日
附錄本案論罪科刑法條全文：
刑法第一百九十六條
行使偽造、變造之通用貨幣、紙幣、銀行券，或意圖供行使之用
而收集或交付於人者，處三年以上十年以下有期徒刑，得併科五
千元以下罰金。
收受後方知為偽造、變造之通用貨幣、紙幣、銀行券而仍行使，
或意圖供行使之用而交付於人者，處五百元以下罰金。
第一項之未遂犯罰之。


司法院資訊處製作；財團法人民間司法改革基金會備份。
